【裁判字號】    99,易,794
【裁判日期】    990426
【裁判案由】    傷害
【裁判全文】
臺灣板橋地方法院刑事判決               99年度易字第794號
公  訴  人  臺灣板橋地方法院檢察署檢察官
被      告  甲○○○○○ ○○.
選任辯護人  高榮志律師
上列被告因傷害案件，經檢察官提起公訴（98年度偵字第32885
號），被告於本院準備程序進行中就被訴事實為有罪之陳述，經
本院告知簡式審判程序意旨，並聽取公訴人、被告之意見後，本
院裁定依簡式審判程序審理，判決如下：
    主  文
甲○○○○○ ○○○○ ○○○○○○阮宏方共同傷害人之身體，處有期徒刑陸月
，如易科罰金，以壹仟元折算壹日。
    事  實
一、甲○○○○○ ○○○○ ○○○○○○（阮宏方）於98年11月18日下午6 時許
    ，在臺北縣板橋市○○路○ 段443 巷內之「廣益雜貨店」前
    ，因前與乙○○有過爭執，遂與真實姓名年籍均不詳綽號「
    阿強」之成年男子，共同基於傷害他人身體之犯意，阮宏方
    持菜刀1 把，綽號「阿強」之成年男子持鐵鍊1 條，共同毆
    打乙○○，致乙○○因而受有左前臂深層撕裂傷併第二至第
    五指伸指肌鍵斷裂、右手裂傷及額頭裂傷之傷害。
二、案經乙○○訴由臺北縣政府警察局海山分局報請臺灣板橋地
    方法院檢察署檢察官偵查起訴。
    理  由
一、按除被告所犯為死刑、無期徒刑、最輕本刑為三年以上有期
    徒刑之罪或高等法院管轄第一審案件者外，於第一次審判期
    日前之準備程序進行中，被告先就被訴事實為有罪之陳述時
    ，審判長得告知被告簡式審判程序之旨，並聽取當事人、代
    理人、辯護人及輔佐人之意見後，裁定進行簡式審判程序，
    刑事訴訟法第273 條之1 第1 項定有明文。經核本件被告甲○
    ○○○○ ○○○○ ○○○○○○阮宏方所犯係死刑、無期徒刑、最輕本刑
    為三年以上有期徒刑以外之罪，其於準備程序中就被訴之事
    實為有罪陳述，經法官告知簡式審判程序之旨，並聽取公訴
    人、被告及辯護人之意見後，本院爰依首揭規定，合議裁定
    由受命法官獨任進行簡式審判程序，合先敘明。
二、上開犯罪事實，業據被告甲○○○○○ ○○○○ ○○○○○○阮宏方於本院
    準備程序及審理中坦認不諱，並有告訴人乙○○於警詢及偵
    查中指訴歷歷，且有馬偕紀念醫院診斷證明書1 紙在卷可稽
    ，足認被告自白與事實相符，本件事證明確，犯行洵堪認定
    。
三、核被告甲○○○○○ ○○○○ ○○○○○○阮宏方所為，係犯刑法第277 條
    第1 項之傷害罪。其與綽號「阿強」之成年男子間，具有犯
    意聯絡及行為分擔，為共同正犯。爰審酌被告僅因細故，不
    思以理性、和平方式溝通、解決，竟率持菜刀且夥同持鐵鍊
    之「阿強」共同毆打告訴人乙○○，致告訴人受有左前臂深
    層撕裂傷併第二至第五指伸指肌鍵斷裂、右手裂傷及額頭裂
    傷之傷害，其行為誠屬不該，且迄今仍未與告訴人達成和解
    ，賠償告訴人所受之損害，考量其犯罪之動機、目的、手段
    暨所生損害及犯後坦承犯行等一切情狀，處如主文所示之刑
    ，併諭知易科罰金之折算標準，以資懲儆。又其所有供犯罪
    所用之菜刀1 把，非違禁物，並未扣案，且並無證據證明尚
    存在，為避免日後執行困難，爰不宣告沒收。至綽號「阿強
    」所持用以毆傷人之鐵鍊1 條，因未扣案，復無證據證明係
    屬「阿強」所有，亦非屬必須沒收之物，故不宣告沒收，併
    此敘明。
據上論斷，應依刑事訴訟法第273 條之1 第1 項、第299 條第1
項前段，刑法第28條、第277 條第1 項、第41條第1 項前段，刑
法施行法第1 條之1 第1 項、第2 項前段，判決如主文。
本案經檢察官簡志祥到庭執行職務。
中    華    民    國    99    年    4     月    26    日
                  刑事第一庭    法  官  連雅婷
以上正本證明與原本無異
如不服本判決應於送達後10日內向本院提出上訴狀
                                書記官  郭晉良
中    華    民    國    99    年    4     月    26    日
附錄本案論罪科刑法條全文：
中華民國刑法第277條
（普通傷害罪）
傷害人之身體或健康者，處3 年以下有期徒刑、拘役或1 千元以
下罰金。
犯前項之罪因而致人於死者，處無期徒刑或7 年以上有期徒刑；
致重傷者，處3 年以上10年以下有期徒刑。

司法院資訊處製作；財團法人民間司法改革基金會備份。
